【裁判字號】    89,易,2832
【裁判日期】    891204
【裁判案由】    侵占
【裁判全文】
臺灣臺南地方法院刑事判決                        八十九年度易字第二八三二號
    公  訴  人  臺灣台南地方法院檢察署檢察官
    被      告  乙○○
右列被告因侵占案件，經檢察官提起聲請簡易判決處刑（八十九年度偵字第一一七二
號）經簡易法庭認不宜簡易處刑簽轉普通庭審理，本院判決如左：
    主  文
乙○○意圖為自己不法之所有，而侵占自己持有他人之物，處有期徒刑拾月，緩刑肆
年。
    事  實
一、乙○○意圖為自己不法之所有，於民國︵下同︶八十九年三月二十六日，向甲○
    ○經營之中盟小客車租賃有限公司（下稱中盟公司），以每日租金新台幣︵下同
    ︶一千七百元之價格，承租中盟公司所有之車號ＬＤＲ—八二五號自小客車一輛
    ，而持有該自小客車，約定租期為一日。詎乙○○承租後，竟變易持有為所有之
    意思，將該自小客車侵占入己，且無故拒絕返還該車，並遷移不明，迄今仍未歸
    還。
二、案經中盟公司訴由台灣嘉義地方法院檢察署呈請台灣高等法院台南分院檢察署核
    轉台灣台南地方法院檢察署偵辦後聲請簡易處刑。
    理  由
一、訊據被告乙○○矢口否認有右揭犯行，辯稱該自小客車係於八十九年三月二十七
    日，在台中縣大里市○○路附近遭竊，始無法歸還該車云云。惟查，右揭犯罪事
    實業據甲○○指訴綦詳。且該自小客車遭竊後，被告並未報警，為被告自承，復
    經本院向警方函詢無報案資料，有台中縣警察局霧峰分局89.11.8霧警刑字第
    16285號函在卷佐證，且又未通知甲○○，所為顯與常理有違。復有自小客車租
    賃契約書一紙附卷可稽。被告所辯不足為採，侵占罪行應可認定。
二、核被告意圖為自己不法之所有，而侵占自己持有他人之物，所為係犯刑法第三百
    三十五條第一項之罪。爰審酌被告犯罪之動機、目的、手段、所生危害、犯罪後
    已與告訴人和解償付損失等一切情狀，處如主文所示之刑，以資懲儆。
三、被告前未曾受有期徒刑之宣告，素行尚稱良好，經此偵審程序，當知所惕勵而無
    再犯之虞，本院認所宣告之刑以暫不執行為適當，因併宣告緩刑肆年，以勵自新
    。
據上論斷，應依刑事訴訟法第四百五十二條、第二百九十九條第一項前段，刑法第三
百三十五條第一項，罰金罰鍰提高標準條例第一條前段，判決如主文。
本案經檢察官李白松到庭執行職務。
中      華      民      國      八十九      年      十二    月    四    日
                              臺灣臺南地方法院刑事第一庭
                                      法  官  何清池
右正本證明與原本無異。
如不服本判決，應於送達後十日內，向本院提出上訴狀。
      書記官  李春法
中      華      民      國      八十九      年      十二    月    四    日
附錄本案論罪科刑法條全文：
刑法第三百三十五條第一項：意圖為自己或第三人不法之所有，而侵占自己持有他人
                          之物者，處五年以下有期徒刑、拘役或科或併科一千元
                          以下罰金。
                          前項之未遂犯罰之。


司法院資訊處製作；財團法人民間司法改革基金會備份。
